# 关于信贷收益权转让的会计及税务处理，请教陈老师及各位高手

提问人：ceilinyu 时间：2016-12-21 12:35:11
个人意见：因你司承担差额补足义务，你司应当采用总额法即7%确认收入，6%确认成本，且由于融资不得抵扣增值税，你司应当按7%计算增值税。

回答人：chenyiwei
基本赞同此观点，因为应收账款不能终止确认，所以分别对应收款确认利息收入，对融资款确认利息支出。